【裁判字號】    98,訴,376
【裁判日期】    980220
【裁判案由】    恐嚇等
【裁判全文】
臺灣臺中地方法院刑事判決  98年度訴字第376號
公  訴  人  臺灣臺中地方法院檢察署檢察官
被      告  庚○○
            丙○○
前列二人共同
選任辯護人  黃興木律師
            己○○律師
上列被告因恐嚇等案件，經檢察官提起公訴（98年度偵字第123
號），被告於本院受命法官行準備程序時，對於犯罪事實為有罪
之陳述，經本院合議庭裁定由受命法官獨任適用簡式審判程序，
判決如下：
    主    文
庚○○、丙○○共同犯剝奪他人行動自由罪，各處有期徒刑伍月
，如易科罰金，均以新臺幣壹仟元折算壹日，均減為有期徒刑貳
月又拾伍日，如易科罰金，均以新臺幣壹仟元折算壹日；又共同
犯恐嚇取財罪，各處有期徒刑柒月，均減為有期徒刑參月又拾伍
日，如易科罰金，均以新臺幣壹仟元折算壹日。各應執行有期徒
刑伍月，如易科罰金，均以新臺幣壹仟元折算壹日。
    犯罪事實及理由
一、本案認定之犯罪事實：
  (一)庚○○、丙○○與徐照國（由檢察官另行起訴）共同基於妨
    害自由及恐嚇取財等犯意聯絡，於民國96年3月23日晚上7時
    許，由庚○○、丙○○委託徐照國，夥同真實姓名、年籍不
    詳之成年男子數人，前往庚○○位在臺中縣大裡市○○路○
    段209號之住處，以甲○○、丁○○2人在庚○○經營之賭場
    詐賭，而戊○○為該2人之介紹人為由，限制渠等3人之自由
    ，先以牌尺敲打戊○○、丁○○，再以手毆打及腳踹戊○○
    等人成傷（傷害部分未據戊○○、丁○○告訴），徐照國並
    恐嚇戊○○、甲○○、丁○○稱：「如不承認詐賭並簽發本
    票，要用狗鍊把你們鍊住，並帶到山上去埋」等語，而以加
    害身體之事恐嚇致戊○○、甲○○、丁○○心生畏懼，使戊○○、甲○○、丁○○分別簽立承認詐賭之悔過書及面額各
    為新臺幣（下同）20萬元之本票共9張。庚○○、丙○○與
    徐照國復共同意圖為自己不法所有之犯意聯絡，於同日22時
    許，聯絡甲○○之子李昆至庚○○之前揭住處，待李昆
    到場後，即要求李昆在甲○○所簽發之本票背書，且告知
    需交付10萬元，始得先行離去；李昆因無現金，庚○○等
    人乃同意李昆外出籌款，嗣李昆籌得5萬元現金返回上
    址，並交付後，始得離去。另由徐照國強押戊○○返回位在
    大裡市○○路○段217巷9號之住處，由戊○○拿取現金、手
    錶及鑽戒等物品交付後，再將戊○○押回庚○○之前揭住處
    ，並強迫隨同前往之戊○○丈夫陳良秋書立切結書，以擔保
    戊○○等人開立之本票絕對兌現後，始於翌日（24日）4 時
    許，釋放戊○○等人返家。嗣因徐照國另涉及重利罪嫌，經
    警持搜索票，前往徐照國位在大裡市○○街2號之住處，當
    場扣得本票16張，並循線追查其餘被害人後，始查悉上情。
  (二)案經臺灣臺中地方法院檢察署檢察官自動檢舉簽分後偵查起
    訴。
二、認定本案犯罪事實之所依憑之證據名稱：
  (一)被告庚○○、丙○○於本院審理時之自白。
  (二)證人林居財、戊○○、陳秋良於偵查中之證述、證人梁永翔
    、李昆、梁秀英於警詢中之證述。
  (三)臺中市警察局第六分局搜索扣押筆錄暨扣押物品目錄表、戊○○簽發之本票3張、丁○○簽發之本票3張、悔過書及切結
    書影本各1張、台灣台中地方法院檢察署96年度偵字第12645
    號、第16826號、97年度偵字第5368號起訴書、本院97年度
    訴字第1968號刑事判決、臺灣高等法院臺中分院97年度上訴
    字第2671號刑事判決。
  (四)臺灣高等法院被告全國前案紀錄表（被告庚○○、丙○○二
    人素行之認定）。
三、核被告庚○○、丙○○所為，均係犯刑法第302條第1項之妨
    害自由及同法第346條第1項之恐嚇取財罪。被告2人所犯恐
    嚇危害安全及迫使被害人簽署本票、切結書、悔過書等強制
    罪部分，為妨害自由罪之高度行為吸收，不另論罪。又被告
    2 人以一行為同時對被害人戊○○、丁○○、甲○○、李昆
    等妨害其行動自由，為想像競合犯，應從一重處斷。另被
    告2人與同案被告徐照國、不詳姓名之成年男子數名，就上
    開剝奪戊○○、丁○○、甲○○、李昆4人之行動自由犯
    行，具有犯意聯絡及行為分擔，均為共同正犯。另被告2人
    與同案被告徐照國，就上開對戊○○、李昆恐嚇取財犯行
    ，具有犯意聯絡及行為分擔，亦均為共同正犯。又被告2人
    所犯上開妨害自由及恐嚇取財2罪間，犯意各別，行為互殊
    ，應予分論併罰。又中華民國九十六年罪犯減刑條例已於九
    十六年七月十六日生效施行，被告庚○○、丙○○二人上開
    所犯之罪，其犯罪之時間，均係在九十六年四月二十四日以
    前，所犯合於減刑規定，應依該條例第二條第一項第三款之
    規定各減其宣告刑二分之一，並定其應執行之刑，及諭知易
    科罰金之折算標準
四、適用之法條：刑事訴訟法第二百七十三條之一第一項、第二
    百九十九條第一項前段、第三百十條之二、第四百五十四條
    第一項，刑法第二十八條、第三百零二條第一項、第三百四
    十六條第一項、第五十五條、第四十一條第一項前段、第五
    十一條第五款，刑法施行法第一條之一第一項、第二項前段
    ，中華民國九十六年罪犯減刑條例第二條第一項第三款、第
    七條、第九條、第十條第一項。
本案經檢察官乙○○到庭執行職務。
中    華    民    國    98    年    2     月    20    日
              刑事第十七庭  法  官  張清洲
以上正本證明與原本無異。
如不服本判決，應於收送達後十日內向本院提出上訴書狀（應敘
述具體理由並附繕本），上訴於臺灣高等法院臺中分院。
上訴書狀如未敘述理由，應於上訴期間屆滿後二十日內補提理由
書於本院。
                            書記官  詹東益
中    華    民    國    98    年    2     月    20    日
附錄論罪科刑法條
中華民國刑法第302條
（剝奪他人行動自由罪）
私行拘禁或以其他非法方法，剝奪人之行動自由者，處5年以下
有期徒刑、拘役或3百元以下罰金。
因而致人於死者，處無期徒刑或7年以上有期徒刑，致重傷者，
處3年以上10年以下有期徒刑。
第 1 項之未遂犯罰之。
中華民國刑法第346條
（單純恐嚇罪）
意圖為自己或第三人不法之所有，以恐嚇使人將本人或第三人之
物交付者，處6月以上5年以下有期徒刑，得併科1千元以下罰金
。
以前項方法得財產上不法之利益，或使第三人得之者，亦同。
前二項之未遂犯罰之。


司法院資訊處製作；財團法人民間司法改革基金會備份。
